# 请教陈版：资本化情况下，收到财政贴息的账务处理

提问人：流言菲语 时间：2019-06-17 22:11:28
背景：公司八年前贷款购置一项固定资产，借款利息已资本化，本年收到一笔 100 万财政贴息。假设固定资产残值为 0 。
问题：
1 、本年该项固定资产净额为 200 万时，财政贴息 100 万冲减固定资产原值 100 万，当年资产按剩余年限重新计提折旧；
2 、本年该项固定资产净额为 50 万时，收到的 100 万财政贴息先冲减固定资产原值 50 万，剩余贴息 50 万计入其他收益；
请问上述两种情况的账务处理是否恰当？

回答人：chenyiwei
首先请确保该贴息的补助对象确实是已计入该固定资产成本的资本化利息，且历史上的资本化利息金额大于此处收到的贴息金额 100 万元。
其次，在上述前提下，你的理解基本合理。

提问人：862457365 时间：2019-06-19 23:20:18
求教陈老师，这样理解是否正确“企业会计准则第 16 号-政府补助：第 16条财政将贴息资金直接拨付给企业，企业应当将对应的贴息冲减相关借款费用。如果借款利息资本化形成资产、就冲相应资产，若既无资产也无财务费用冲则计入其他收益”

回答人：chenyiwei
“若既无资产也无财务费用” 则首先应关注是否为真实的贴息，是否需要偿还等。在此基础上才可以确定计入损益。